臺灣彰化地方法院員林簡易庭民事判決
                                    109年度員簡字第218號
原      告  李冠霖  
被      告  陳孝怡  

被      告  陳昱廷  

上列當事人間請求損害賠償事件，本院於民國110年4月30日言詞
辯論終結，判決如下：
    主      文
被告陳昱廷應給付原告新臺幣伍萬壹仟玖佰壹拾肆元，及自民國
一一○年五月一日起至清償日止，按年息百分之五計算之利息。
被告陳孝怡應給付原告新臺幣壹萬伍仟元，及自民國一○八年十
一月十二日起至清償日止，按年息百分之五計算之利息。
原告其餘之訴駁回。 
訴訟費用新臺幣貳仟伍佰伍拾捌元，由被告陳昱廷負擔新臺幣壹
仟零柒拾肆元，由被告陳孝怡負擔新臺幣參佰壹拾元，餘由原告
負擔。
本判決第一項得假執行；但被告陳昱廷如以新臺幣伍萬壹仟玖佰
壹拾肆元為原告預供擔保，得免為假執行。
本判決第二項得假執行；但被告陳孝怡如以新臺幣壹萬伍仟元為
原告預供擔保，得免為假執行。
    事實及理由
一、按訴狀送達後，原告不得將原訴變更或追加他訴，但請求之
    基礎事實同一者、擴張或減縮應受判決事項之聲明者或不甚
    礙被告之防禦及訴訟之終結者，不在此限，民事訴訟法第25
    5條第1項第2款、第3款、第7款分別定有明文。前開規定於
    簡易訴訟程序亦適用之，此參同法第436條第2項規定自明。
    原告原聲明請求㈠被告陳昱廷應給付原告新臺幣(下同)80,08
    3元暨自起訴狀繕本送達翌日起至清償日，按年息5%計算之
    利息。㈡被告應連帶給付原告42,764元暨自起訴狀繕本送達
    翌日起至清償日，按年息5%計算之利息。嗣後於民國110年2
    月24日具狀變更請求㈠被告應各給付原告80,942元，及自民
    事言詞辯論意旨狀繕本送達翌日起至清償日止，按年息5%計
    算之利息。但其中如有一被告為給付時，另一被告就已給付
    部分，免其給付責任。㈡被告應連帶給付原告42,764元，及
    自起訴狀繕本送達翌日起至清償日止，按年息5%計算之利息
    。核其原因事實具有共通性及關聯性，原請求之訴訟及證據
    資料，於變更之訴審理中得加以利用，屬請求之基礎事實同
    一，且所為係擴張應受判決事項之聲明，更對於被告為防禦
    方法及訴訟終結，並無過大影響，核原告上開所為，合於前
    揭規定，應予准許，合先敘明。
二、原告主張： 
  ㈠原告於107年10月間因覓得在彰化縣員林市之工作機會，於10
    7年10月下旬經由591租屋網，與自稱「黃小姐」之被告陳孝
    怡接洽，被告陳孝怡所留電話為門號0000000000號。原告於
    107年10月下旬某日，由其父親李坤成陪同，與被告陳孝怡
    至彰化縣○○市○○路000巷0號房屋看屋，原告當日即預定租用
    彰化縣○○市○○路000巷0號3樓之1房間，雙方並議定以每月租
    金7,500元及押金2個月租金之條件承租彰化縣○○市○○路000
    巷0號3樓之1房間，原告並當場支付定金5,000元予被告陳孝
    怡。
  ㈡原告於107年10月28日再由其姐姐李星慧陪同，至彰化縣○○市
    ○○路000巷0號3樓之1房間與被告磋商，雙方並簽立由被告預
    先準備之房屋租賃契約書(下稱系爭房屋租賃契約)，原告並
    再交付36,000元（內含3個月即107年11月起至108年1月止租
    金22,500元、押金15,000元、預繳半年水電費3,500元，並
    扣除原已給付之定金5,000元）予被告陳孝怡，並由被告陳
    孝怡書立系爭房屋租賃契約，惟被告陳孝怡於系爭房屋租賃
    契約上簽署之姓名為「陳昱廷」，雖與被告陳孝怡原稱「黃
    小姐」不符，然因原告初出社會年輕識淺，當下亦不疑有他
    而未請求被告陳孝怡提示身分證件加以確認，完成簽約付款
    程序後，原告即依預定計畫搬入彰化縣○○市○○路000巷0號3
    樓之1房間居住。
  ㈢租賃期間，被告陳孝怡又以門號0000000000號與原告聯繫，
    約定於108年1月9日於彰化縣員林市統一超商新靜修門市碰
    面，原告當日並再交付3個月房租（自108年2月起至4月止）
    22,500元予被告陳孝怡。
　㈣於108年3月間，因被告陳孝怡曾向原告提及有其他不同價位
    房間出租，原告亦向被告陳孝怡表示有意換租至租金較便宜
    房間，被告陳孝怡表示其另有位於員林市與大村鄉交界之房
    間出租，月租金為5,800元較為便宜，原告隨即表明有換租
    之意願，但要求先帶看屋後再確認是否換租，被告陳孝怡雖
    應允但卻三番四次推遲，藉故不帶看房間。嗣因被告陳孝怡
    再於108年4月16日傳簡訊通知原告至彰化縣員林市統一超商
    新靜修門市，並要求再繳交3個月房租（自108年5月起至7月
    止）暨預收半年水電費3,500元，合計26,000元，原告如數
    支付被告陳孝怡，原告亦於見面時再向被告陳孝怡詢問換租
    之事為何遲未回復，於108年4月22日、23日間，被告陳孝怡
    再以簡訊告知原告，要求原告再給付換租至5,800元房間之
    租金，惟向原告佯稱員林市與大村鄉交界之房間原係租予大
    葉大學學生，若原告要承租該員林市與大村鄉交界之房間則
    要承諾再簽1年的租約，原告於翌日亦再預付50,000元租金
    表明願長期承租。
　㈤原告請被告陳孝怡依約帶看房間並履行換租事項，但被告陳
    孝怡又三番二次推拖改期，直至108年5月9日始由被告陳昱
    廷出面，帶看該員林市與大村鄉交界之房間即彰化縣大村鄉
    山腳路之大葉大學城房間，原告看屋完後即向被告陳孝怡表
    達環境與被告陳孝怡所告知之內容不符，且居住環境不佳，
    又被告陳孝怡所稱較為便宜之租金，嗣經原告上網調查後亦
    遠較大村地區一般行情更高，覺得受騙。原告既提出前揭疑
    慮，被告陳孝怡嗣即以電話告知，稱如原告對該員林市與大
    村鄉交界之房間即彰化縣大村鄉山腳路之大葉大學城房間有
    疑慮，願意讓原告換租至彰化縣○○市○○路000巷0號3樓之2房
    間，並稱彰化縣○○市○○路000巷0號3樓之2房間每月租金為6,
    800元，願降為每月6,250元，原告仍要求先看屋後再確認，
    惟被告陳孝怡仍再三推拖看房確認之時間，原告即提醒：依
    約自108年5月11日起僅須每月負擔5,800元之房租，今因被
    告之事由遲延給付，則自該日起每月租金之差額按理即不應
    由原告負擔，敦促被告儘早履約，然被告直至108年5月16日
    始再推由被告陳昱廷帶原告前往彰化縣○○市○○路000巷0號3
    樓之2房間，原告於翌日即以電話通知被告陳孝怡確定換租
    至彰化縣○○市○○路000巷0號3樓之2房間，並約定於108年5月
    18日由彰化縣○○市○○路000巷0號3樓之1房間更換至彰化縣○○
    市○○路000巷0號3樓之2房間，但被告陳孝怡又於108年5月18
    日下午6時許，以簡訊告知原告稱被告陳孝怡該日無法回員
    林要再改期，拒不履約，於108年5月20日被告陳孝怡又以與
    原告有口角爭執為由，拒絕交付彰化縣○○市○○路000巷0號3
    樓之2房間鑰匙。
  ㈥其後原告與被告僅透過簡訊交談，原告並再敦促被告履約，
    直至108年5月22日被告始推由被告陳昱廷出面交付彰化縣○○
    市○○路000巷0號3樓之2房間鑰匙，但被告陳昱廷旋即離開，
    但拒不配合原告點交彰化縣○○市○○路000巷0號3樓之1房間予
    被告，而被告陳孝怡卻以簡訊要求原告自己拍照錄影彰化縣
    ○○市○○路000巷0號3樓之1房間即可，卻遲未受領原告返還彰
    化縣○○市○○路000巷0號3樓之1房間鑰匙。
　㈦被告陳孝怡於108年5月24日以簡訊通知原告，要求原告再給
    付房租，原告答覆自己已預繳超額房租，且依雙方租約既係
    約定按月收取，應無須再為給付租金之理，拒絕被告陳孝怡
    之無理要求。被告陳孝怡卻恫稱若原告不繳租金將以違約論
    。並自該日起即陸續以簡訊脅迫原告，稱原告未繳房租就有
    涉犯刑事侵占罪，被告陳孝怡將更換房鎖，並將原告置於彰
    化縣○○市○○路000巷0號3樓之2房間內之物品視做廢棄物丟棄
    ，意圖逼迫原告就範。
  ㈧被告陳孝怡於108年6月2日晚間9時許，帶新房客至彰化縣○○
    市○○路000巷0號看屋時，原告見到被告陳孝怡，即表示欲交
    還彰化縣○○市○○路000巷0號3樓之1房間鑰匙之意思，但仍為
    被告陳孝怡所推辭，被告陳孝怡稱當時不方便，並要求原告
    於108年6月2日晚間10時許，再至彰化縣員林市統一超商新
    靜修門市與被告陳孝怡見面商議。詎料，見面後，被告陳孝
    怡仍執意向原告再要索房租，原告仍主張應依租約約定月繳
    ，雙方一言不合，被告陳孝怡旋即惱羞成怒拒收鑰匙，並掉
    頭離去。 
  ㈨原告於108年6月9日再以簡訊向被告陳孝怡反應彰化縣○○市○○
    路000巷0號3樓之2房間內220伏特供電有問題，要求被告陳
    孝怡修繕解決，被告陳孝怡又藉口原告未繳房租、未繳水電
    費為由，拒不履行修繕義務。嗣再訛稱原告有損害彰化縣○○
    市○○路000巷0號3樓之1房間內物品，要求原告賠償，並再恫
    稱若拒絕賠償將向原告提告毀損、竊盜等罪，意圖再向原告
    詐取其他金錢，仍為原告所拒絕，迄至108年6月18日，原告
    下班返回前開住處，竟發覺彰化縣○○市○○路000巷0號大門門
    鎖密碼已遭被告更換，致使原告自是日起即無法行使承租人
    居住在彰化縣○○市○○路000巷0號3樓之2房間之權利，原告隨
    即聯繫被告陳孝怡要求其出面處理，被告陳孝怡亦置若妄聞
    ，原告父親復於108年6月19日，接獲以被告陳昱廷名義寄發
    之存證信函，該函訛稱原告未繳納租金，以及彰化縣○○市○○
    路000巷0號3樓之1房間內之物品遭原告破壞，要求終止租約
    與並請求原告負損害賠償責任，原告即於108年6月24日以員
    林南門郵局第127號存證信函駁斥被告陳昱廷寄發之存證信
    函所述不實內容，並再委請律師發函終止租約，並請求退還
    原告溢繳之租金、水電費、押金暨請求返還原告留置於彰化
    縣○○市○○路000巷0號3樓之2房間內私人物品，但被告卻不予
    理會，原告自得依系爭房屋租賃契約書第3條第2項第2款之
    約定請求被告返還押金15,000元，並依民法第179條、債務
    不履行損害賠償之法律關係，請求被告返還溢收之租金61,5
    83元、水電費用4,359元，共計80,942元。又原告請求被告
    開門讓原告進入取回自己置放於彰化縣○○市○○路000巷0號3
    樓之2房間內之私人物品，但被告卻故意將之丟棄，又造成
    原告受損42,764元，原告自得依共同侵權行為之法律關係，
    請求被告應連帶給付原告42,764元。
  ㈩原告爰依系爭房屋租賃契約第3條第2項第2款約定、民法第17
    9條、債務不履行及侵權行為之損害賠償之法律關係提起本
    件訴訟等語，並聲明：如上開變更聲明所示。
三、被告陳昱廷則以：系爭房屋租賃契約出租人是伊名字沒錯。
    伊僅是代管人員，只是在系爭房屋租賃契約簽名，但任何的
    款項及租金伊都沒有經手，都是房東陳孝怡在處理的，伊覺
    得原告要伊賠償，是不合理的。又彰化縣○○市○○路000巷0號
    3樓之2房間內物品不是伊丟的，伊不知道誰丟的，房屋權利
    在房東陳孝怡身上，伊沒有權利的處理任何事情等語，並聲
    明：原告之訴駁回。
四、被告陳孝怡則以：
　㈠被告陳昱廷為伊委託之房屋代租代管管理人員。系爭房屋租
    賃契約是被告陳昱廷與原告所簽，伊當時僅在場而已，而伊
    當時有收受原告所交付1個月租金及2個月之押金。
　㈡原告於107年間向陳昱廷承租彰化縣○○市○○路000巷0號3樓之1
    房間。原告又於108年3月間向伊訂該員林市與大村鄉交界之
    房屋即彰化縣大村鄉山腳路之大葉大學城房間。於108年4月
    、5月間向伊訂彰化縣員林市莒光路5,800元房間。原告又與
    伊續約彰化縣○○市○○路000巷0號3樓之1房間至109年6月30日
    止，但該等房間原告都沒有繳租金，彰化縣大村鄉山腳路之
    大葉大學城房間及彰化縣員林市莒光路房間雙方並沒有簽契
    約。原告於108年5月間向伊告知7,500元房間太貴，想要換
    比較便宜房間，要換6,250元房間，伊於108年5月底為原告
    更換6,250元房間，但伊一直不斷向原告催收租金，然而原
    告都沒有繳租金，所訂的房間也沒有簽約。
　㈢又彰化縣○○市○○路000巷0號3樓之2房屋內原告所留之物品，
    伊認為是廢棄物而丟棄，因系爭房屋租賃契約書有約定原告
    如未繳交租金達3天，房東有權利將房間內物品當廢棄物丟
    棄。另伊在2個月前就不斷跟原告催收租金，以及告知原告
    如沒繳交租金要將房屋內物品丟棄，並將房間權利收回，但
    原告不但沒有理會，也沒有繳交租金一直到6月，被告因此
    郵寄存證信函跟原告終止契約等語，並聲明：原告之訴駁回
    。
五、本院之判斷：　　
　㈠按當事人主張有利於己之事實者，就其事實有舉證之責任；
    私文書應由舉證人證其真正。民事訴訟第277條前段、第357
    條前段分別定有明文。次按稱租賃者，謂當事人約定，一方
    以物租與他方使用收益，他方支付租金之契約，民法第421
    條第1項定有明文。又解釋契約，固須探求當事人立約時之
    真意，不能拘泥於契約之文字，但契約文字業已表示當事人
    真意，無須別事探求者，即不得反捨契約文字而更為曲解。
    是契約文字業已表示當事人真意者，即應依該文字之規定。
    再因契約關係而發生之請求權，應以締約之當事人為其債權
    債務之主體，除有特別情事外，並以該約據上所載當事人名
    義為準，而債權債務為特定人間之關係，債權人不得對契約
    上所載之債務人以外之人請求給付。此外，租賃，就出租人
    無所有權之物，亦得成立；租賃，乃特定當事人間所締之契
    約，出租人既不以所有人為限，則在租賃關係存續中，關於
    租賃上權利之行使，例如欠租之催告，終止之表示等項，概
    應由締結契約之名義人行之，始能生效；租賃契約，係以當
    事人約定，一方以物租與他方使用收益，他方支付租金而成
    立，並不以出租人對於租賃物有所有權為要件。
　㈡原告主張系爭房屋租賃契約是原告與被告陳孝怡所簽，而斯
    時被告陳孝怡是簽署被告陳昱廷之名字等語，然本院函請法
    務部調查局將系爭房屋租賃契約原本及本院依職權調取之彰
    化○○○○○○○○所檢送被告陳孝怡出生登記申請書、被告陳孝怡
    戶籍登記申請書，被告陳孝怡遠傳公司第三代行動通信/行
    動寬頻業務服務申請書、被告陳孝怡行動電話號碼可攜服務
    申請書、被告陳孝怡銷售確認單，以及被告陳孝怡當庭書寫
    筆跡、四次筆錄被告陳孝怡簽名之「陳孝怡」為筆跡鑑定，
    鑑定系爭房屋租賃契約書之「陳昱廷」是否為被告陳孝怡之
    筆跡，經法務部調查局函覆略以：本案因現有資料不足，歉
    難鑑定等語，且原告亦未能提出其他證據以實其說，自難以
    認定原告此部分主張為真正。
　㈢再參諸系爭房屋租賃契約已載明承租人李冠霖、出租人陳昱
    廷等文字，該等契約文字業已明確表示系爭房屋租賃契約之
    承租人為李冠霖，而出租人為陳昱廷，兩造即不得反捨契約
    文字而更為曲解，是系爭房屋租賃契約之承租人應為原告，
    而出租人即為被告陳昱廷；另再參以被告陳昱廷以其為本件
    出租人身分寄發存證信函與原告終止租約，並請求原告負擔
    損害賠償之責，以及原告因此再以承租人身分寄發存證信函
    駁斥被告陳昱廷上開存證信函不實，並再委請律師對被告陳
    昱廷發函終止租約，並請求退還原告溢繳之租金、水電費、
    押金暨請求返還原告留置於彰化縣○○市○○路000巷0號3樓之2
    房間內私人物品等情觀之，更益見系爭房屋租賃契約之承租
    人為原告，而出租人即為被告陳昱廷，否則原告及被告陳昱
    廷豈有上開各以本件出租人與承租人身分向對方發存證信函
    及律師函終止系爭房屋租賃契約書並請求損害賠償、返還溢
    繳之租金、水電費用、押金以及返還物品之舉，此有上開存
    證信函及律師函可證；更何況租賃契約，係以當事人約定，
    一方以物租與他方使用收益，他方支付租金而成立，並不以
    出租人對於租賃物有所有權為要件，是縱使被告陳昱廷上開
    所辯房屋權利屬被告陳孝怡，伊無權處理任何事情等語為真
    ，亦無涉被告陳昱廷為本件之出租人，是應可認定被告上開
    所辯系爭房屋租賃契約是原告與被告陳昱廷所簽為真正。從
    而，原告對於先前溢繳之租金、水電費用以及所繳之押金，
    應僅能向締約之出租人即被告陳昱廷為請求，而不得向被告
    陳孝怡請求返還。
　㈣另原告雖又主張就原告承租房屋一事，均由被告陳孝怡與原
    告為接洽，被告陳孝怡為出租人一節；另被告亦抗辯被告陳
    昱廷為被告陳孝怡代理人，而本件原告承租事宜為被告陳孝
    怡始有權處理一情，然系爭房屋租賃契約之承租人為原告，
    出租人為被告陳昱廷，已如上述，是被告陳孝怡上開行為應
    僅能認定為被告陳昱廷之代理人，而有權代理被告陳昱廷行
    使出租人之權利，但不得據以認定被告陳孝怡為系爭房屋租
    賃契約之出租人。
　㈤又原告主張於107年10月下旬某日交付定金5,000元予被告陳
    孝怡(原告承租彰化縣○○市○○路000巷0號3樓之1房間之定金)
    ；於107年10月28日交付36,000元予被告陳孝怡(原告承租彰
    化縣○○市○○路000巷0號3樓之1房間，自107年11月起至108年
    1月止之租金22,500元、擔保金即押金15,000元及預繳半年
    水電費3,500元，並扣除原已給付之定金5,000元)；於108年
    1月9日交付22,500元予被告陳孝怡(原告承租彰化縣○○市○○
    路000巷0號3樓之1房間，自108年2月起至108年4月止之租金
    22,500元)；於108年4月16日交付26,000元予被告陳孝怡(原
    告承租彰化縣○○市○○路000巷0號3樓之1房間，自108年5月起
    至108年7月止之租金22,500元及預繳半年水電費3,500元)；
    於108年4月23日間交付50,000元予被告陳孝怡(原告預繳租
    金50,000元)等情，然為被告所否認，經查：
　⒈就原告有支付被告陳孝怡定金5,000元一節，原告對此傳喚證
    人即其父親李坤成到庭具結證稱：原告於107年10月下旬在
    網路上得知彰化縣○○市○○路000巷0號3樓之1房間出租，伊就
    陪原告到現場看房，並且在看房完之後下定5,000元定下這
    間房間，5,000元訂金是伊先給原告去繳的等語。而兩造對
    證人李坤成上開所證，表示並無意見，應可認定證人李坤成
    上開證述為真實。
　⒉就原告有支付上開其餘款項予被告陳孝怡一節，被告陳孝怡
    對此於本院109年1月17日訊問時陳稱：就彰化縣○○市○○路00
    0巷0號3樓之1房間租金，原告支付伊自107年11月1日起至10
    8年4月30日止共6個月租金45,000元及半年水電費3,500元，
    以及伊於訂約時收原告15,000元押金等語。另原告對此亦傳
    喚證人即其姐姐李星慧到庭具結證稱：伊於107 年10月28日
    陪同原告至彰化縣○○市○○路000巷0號3樓之1房間與被告陳孝
    怡簽約，原告當時繳納押金15,000 元、水電費預繳3,500元
    及3個月房租22,500 元，扣掉先前預繳訂金5,000元，原告
    總共繳納36,000元予被告陳孝怡等語，而兩造對證人上開所
    證，表示並無意見，應可認定上開證人李星慧證述為真實。
    又原告提出被告陳孝怡收受其交付自108年2月起至108年4月
    止之租金22,500元收據原本1紙、自108年5月起至108年7月
    止之租金22,500元及水電費3,500元之收據原本1紙以及收受
    租金50,000元之收據原本1紙，經本院囑託法務部調查局進
    行筆跡鑑定，該局將上開收據原本3張筆跡編為甲2類；另將
    被告先前簽立之彰化○○○○○○○○所檢送之出生登記申請書原本
    1紙、戶籍登記申請書原本1紙，遠傳公司第三代行動通信/
    行動寬頻業務服務申請書原本1紙、行動電話號碼可攜服務
    申請書原本1紙、銷售確認單原本1紙，以及被告陳孝怡當庭
    書寫筆跡原本1紙、四次筆錄被告陳孝怡簽名筆跡編為乙類
    ，經由該局以特徵比對之鑑定方法，鑑定結果：甲2類筆跡
    與乙類筆跡筆劃特徵相似，研判可能為同一人所書，此有法
    務部調查局110年2月25日調科貳字第11003116240號函及所
    附鑑定書為憑。
　⒊是綜合上開事證，應可採信原告此部分主張屬真實，而可認
    定被告陳孝怡已代理被告陳昱廷收受上開款項。
　㈥原告又主張其於108年5月22日取得被告陳昱廷所交付之彰化
    縣○○市○○路000巷0號3樓之2房間鑰匙，原告已改承租彰化縣
    ○○市○○路000巷0號3樓之2每月6,250元之房間等語，而被告
    陳孝怡對此抗辯原告於108年5月間向伊告知7,500元房間太
    貴，想要換比較便宜房間，要換6,250元房間，被告陳孝怡
    於108年5月底為原告更換6,250元房間等情，是堪認原告應
    自108年5月23日起改承租彰化縣○○市○○路000巷0號3樓之2，
    每月6,250元之房屋，是就系爭房屋租賃契約間之租賃標的
    物應由彰化縣○○市○○路000巷0號3樓之1房間更換為彰化縣○○
    市○○路000巷0號3樓之2房間。
　㈦原告主張於108年6月18日下班返回彰化縣○○市○○路000巷0號3
    樓之2房間，竟發覺彰化縣○○市○○路000巷0號大門門鎖密碼
    已遭被告更換，致使原告自是日起即無法行使承租人之使用
    權利，原告隨即聯繫被告陳孝怡要求其出面處理，被告陳孝
    怡亦置若妄聞，原告父親復於108年6月19日，接獲被告陳昱
    廷寄發之存證信函，要求終止租約，而原告即於108年6月24
    日以員林南門郵局第127號存證信函駁斥被告陳昱廷寄發之
    存證信函所述不實內容，並再委請律師發函終止租約，並請
    求退還原告溢繳之租金、水電費、押金暨請求返還原告留置
    於彰化縣○○市○○路000巷0號3樓之2房間內私人物品等語，原
    告對此傳喚證人羅仕金到庭具結證稱：伊於108年6月21日陪
    同原告前往彰化縣○○市○○路000巷0號1樓按大門的密碼鎖的
    密碼，但是密碼鎖開不了，原告沒辦法進入一樓，所以沒辦
    法去彰化縣○○市○○路000巷0號3樓之2房間等語；再參以上開
    存證信函及律師函以及原告與被告陳孝怡間之對話內容，可
    見原告此部分主張為真正，然被告並未舉證證明原告有何違
    反系爭房屋租賃契約之約定(斯時原告並未積欠被告陳昱廷
    任何租金，詳如後述)，被告陳昱廷自不得片面更換彰化縣○
    ○市○○路000巷0號1樓大門密碼鎖之密碼，更遑論片面終止系
    爭房屋租賃契約，故原告主張被告陳昱廷上開以存證信函終
    止系爭房屋租賃契約並不合法，自為可採，更可證被告陳昱
    廷拒絕原告使用彰化縣○○市○○路000巷0號3樓之2房間，應屬
    被告陳昱廷違反系爭房屋租賃契約之約定。
　㈧雖原告又主張被告陳昱廷已表明終止租約之意，且片面更換
    彰化縣○○市○○路000巷0號1樓大門密碼鎖之密碼，已拒絕原
    告使用彰化縣○○市○○路000巷0號3樓之2房間，原告自得對被
    告陳昱廷終止系爭房屋租賃契約，而原告委請律師發函予被
    告陳昱廷終止系爭房屋租賃契約一節，然原告又稱原告所寄
    之存證信函及律師函因被告陳昱廷拒收而退還原告，且又未
    舉證證明原告終止系爭房屋租賃契約之意思已達到被告陳昱
    廷，難認已發生終止效力，惟被告陳昱廷上開違約情狀，原
    告已載明於起訴狀，並請求被告給付溢收之租金及水電費，
    並退還押租金，可見原告有以本件起訴狀繕本之送達，為終
    止租賃契約之意思表示，而起訴狀於108年10月30日送達被
    告陳昱廷。從而，系爭房屋租賃契約於108年10月31日已終
    止。
　㈨又按押租金之主要目的在於擔保承租人履行租賃債務，故租
    賃關係消滅後，承租人如有欠租或其他債務不履行時，其所
    交付之押租金，發生當然抵充之效力。又系爭房屋租賃契約
    書第3條第2項第2款約定：「甲方即被告陳昱廷應於本租賃
    契約期限屆滿，乙方即原告騰空並交還房屋時，扣除乙方即
    原告所必須繳納或賠償之費用後，無息返還。」，系爭房屋
    租賃契約既因被告陳昱廷違約，由原告於108年10月30日以
    起訴狀通知被告陳昱廷而終止系爭房屋租賃契約，應屬租賃
    契約期滿或系爭房屋租賃契約之效力已消滅，而被告在此之
    前已變更彰化縣○○市○○路000巷0號1樓大門密碼鎖之密碼，
    已拒絕原告使用彰化縣○○市○○路000巷0號3樓之2房間，亦屬
    被告陳昱廷收回房屋，而被告陳昱廷亦未舉證原告有何系爭
    房屋租賃契約第3條第2項第2款約定所稱原告所必須繳納或
    賠償之費用，可由被告陳昱廷逕行自押租保證金扣抵之數額
    及明細，是依上開說明，原告自得依系爭房屋租賃契約第3
    條第2項第2款約定，請求被告陳昱廷將原告所繳納之押租保
    證金15,000元退還予原告。
  ㈩再按無法律上之原因而受利益，致他人受損害者，應返還其
    利益。雖有法律上之原因，而其後已不存在者，亦同，民法
    第179條定有明文。系爭房屋租賃契約已於108年10月31日終
    止而失效，則自108年11月1日起之租金及水電費，被告陳昱
    廷即無受領之法律上原因，而在系爭房屋租賃契約有效前，
    原告自應依約繳納房租及水電費，而被告陳昱廷受領該期間
    房屋及水電費即有法律上之原因，是原告僅能請求返還自系
    爭房屋租賃契約書終止失效後被告陳昱廷所溢收之租金及水
    電費，經查：
　⒈原告自107年11月1日起至108年5月22日止，承租每月租金7,5
    00元之彰化縣○○市○○路000巷0號3樓之1房間，自108年5月23
    日起至108年10月31日止，承租每月租金6,250元之彰化縣○○
    市○○路000巷0號3樓之2房間，是原告於系爭房屋租賃契約有
    效期間，應支付之租金為自107年11月1日起至108年4月30日
    止租金45,000元(計算式：7,500×6＝45,000)、自108年5月1
    日起至108年5月22日止租金5,323元(計算式：7,500×22/31＝
    5,323，元以下四捨五入)、自108年5月23日起至108年5月31
    日止租金1,815元(計算式：6,250×9/31＝1,815，元以下四捨
    五入)、自108年6月1日起至108年10月31日止租金31,250元(
    計算式：6,250×5＝31,250元)共計83,388元，而原告於系爭
    房屋租賃契約有效期間，所繳納之租金為117,500元(計算式
    ：22,500+22,500+22,500+50,000＝117,500)，原告自得請求
    返還溢繳之租金34,112元(計算式：117,500-83,388＝34,112
    )。
　⒉另原告主張彰化縣○○市○○路000巷0號3樓之1房間電表自107年
    11月1日起至108年5月22日用電量為200度，且系爭房屋租賃
    契約書第3條第1項約定每度電5元，並提出電錶照片為證，
    而被告對此亦未表示意見，應可堪信為真實，是原告於系爭
    房屋租賃契約有效期間，應支付之電費為自107年11月1日起
    至108年5月22日止電費為1,000元(計算式：200×5＝1,000)、
    自108年5月23日起至108年10月31日止電費798元(計算式：1
    ,000×162/203＝798，元以下四捨五入)共計1,798元。另依系
    爭房屋租賃契約第3條第1項約定：每月水費200元，是原告
    於系爭房屋租賃契約書有效期間，應支付之水費為自107年1
    1月1日起至108年10月31日止電費為2,400元(計算式：200×1
    2＝2,400)，而原告於系爭房屋租賃契約有效期間，所繳納之
    水電費為7,000元，原告自得請求返還溢繳之水電費2,802元
    (計算式：7,000-1,000-0000＝2,802)。從而，原告得請求被
    告陳昱廷返還預繳之租金34,112及水電費2,802元共計36,91
    4元(計算式：34,112+2,802＝36,914)。
　另原告主張依債務不履行損害賠償之法律關係，請求被告返
    還溢收之租金61,583元、水電費用4,359元一節，然原告並
    未說明為何先前依系爭房屋租賃契約書之約定支付被告陳昱
    廷之租金及水電費，嗣後會因被告陳昱廷上開違約行為，隨
    即導致原告因此受有溢繳之租金61,583元、水電費用4,359
    元之損害，更遑論原告對此部分亦舉證證明之，是原告此部
    分主張，尚無法採信。
  綜上，原告得依系爭房屋租賃契約第3條第2項第2款之約定，
    請求被告陳昱廷返還押金15,000元；並得依民法第179條之
    規定，請求被告陳昱廷返還溢收原告先前所給付之租金及水
    電費用共計36,914元，逾此範圍之請求，即屬無據。
　按民法第185條第1項前段所謂共同侵權行為，須共同侵權行
    為人皆已具備侵權行為之要件始能成立，若其中有人無故意
    過失，或無不法侵害行為，則不須與具備侵權行為要件之人
    負連帶損害賠償責任。而依民法第184條第1項前段規定，侵
    權行為之成立，須行為人因故意過失不法侵害他人權利，亦
    即行為人須具備歸責性、違法性，並不法行為與損害間有因
    果關係，始能成立，且主張侵權行為損害賠償請求權之人，
    對於侵權行為之成立要件應負舉證責任（最高法院102年度
    台上字第1893號判決意旨參照）。又當事人已證明受有損害
    而不能證明其數額或證明顯有重大困難者，法院應審酌一切
    情況，依所得心證定其數額。民事訴訟法第222條第2項定有
    明文。而原告主張被告將其留置於彰化縣○○市○○路000巷0號
    3樓之2房間內私人物品，經原告請求開門進入取回自己置放
    於房間內物品後，置之不理，嗣後並故意將其丟棄，造成損
    失42,764元，並依共同侵權行為之法律關係，請求被告應連
    帶給付原告42,764元一節，並提出彰化縣○○市○○路000巷0號
    3樓之2房間內部於108年6月13日、6月17日、6月20日、6月2
    5日網路攝影機截圖翻拍照片等件為證，經查：
　⒈本件被告並未舉證原告有何違反系爭房屋租賃契約之約定，
    已如前述，被告自不得依系爭房屋租賃契約第6條第2項約定
    ，將原告上開置於彰化縣○○市○○路000巷0號3樓之2房間內私
    人物品視為廢棄物而丟棄。
　⒉再由原告所提上開網路攝影機截圖翻拍彩色照片觀之，可知
    彰化縣○○市○○路000巷0號3樓之2房間內應有棉被、Wifi機、
    洗衣機、旅行箱、後背包、電風扇、安全帽、衣物、葉黃素
    、燕麥漿、環保不銹鋼餐具、球鞋、藍白拖、LED檯燈與懶
    人夾等物品，且該等物品亦屬一般居住場所常用之物品，應
    堪認原告確有將該等物品置於彰化縣○○市○○路000巷0號3樓
    之2房間內，至於原告尚主張尚有其他物品置於彰化縣○○市○
    ○路000巷0號3樓之2房間內，則無法認定，且原告亦未提出
    相關證據以資證明，應難認原告有上開物品以外之物品置於
    彰化縣○○市○○路000巷0號3樓之2房間內。
　⒊又被告陳孝怡自承將原告留於彰化縣○○市○○路000巷0號3樓之
    2房間內之物品當作廢棄物而丟棄一情，而被告陳昱廷則抗
    辯：彰化縣○○市○○路000巷0號3樓之2房間內物品不是伊丟的
    等語，而原告並未舉證被告陳昱廷有何種侵權行為，應認被
    告陳孝怡上開所辯其將原告留於彰化縣○○市○○路000巷0號3
    樓之2房屋內之物品當作廢棄物丟棄為真正，因此可認定原
    告受有棉被、Wifi機、洗衣機、旅行箱、後背包、電風扇、
    安全帽、衣物、葉黃素、燕麥漿、環保不銹鋼餐具、球鞋、
    藍白拖、LED檯燈與懶人夾等物品遭被告陳孝怡丟棄之損害
    ，原告自得依民法侵權行為法律關係，請求被告陳孝怡負損
    害賠償責任。
　⒋另就上開物品之損失金額，原告雖未提出相關單據佐證，然
    依上開條文規定，本院仍得審酌一切情狀定其損害額，而依
    網路攝影機截圖翻拍彩色照片可知，該等物品(除葉黃素、
    燕麥漿等物品非屬器具，不應折舊)應屬長年使用，應具有
    相當使用期間，且又不知出廠日期，應以折舊30%為適當；
    再參酌原告所提棉被、Wifi機、洗衣機、旅行箱、後背包、
    電風扇、安全帽、衣物、葉黃素、燕麥漿、環保不銹鋼餐具
    、球鞋、藍白拖、LED檯燈與懶人夾等物品市價、使用狀況
    等情狀，則原告得請求被告陳孝怡因上開物品受損之金額為
    15,000元為適當，逾此範圍之請求，應屬無據。
六、綜上所述，原告依系爭房屋租賃契約第3條第2項第2款約定
    、民法第179條規定，自得請求被告陳昱廷給付51,914元及
    自110年4月30日言詞辯論期日翌日(原告未舉證民事言詞辯
    論意旨狀繕本已送達被告陳昱廷而生催告之效，故應自110
    年4月30日言詞辯論期日翌日起算)即110年5月1日起；依侵
    權行為之法律關係，請求被告陳孝怡給付15,000元及自起訴
    狀繕本送達翌日即108年11月12日起，均至清償日止，按年
    息5%計算之利息，為有理由，應予准許，逾此範圍之請求，
    即屬無據，應予駁回。
七、本判決原告勝訴部分，係適用民事訴訟法第427條第1項簡易
    訴訟程序所為被告敗訴之判決，依同法第389條第1項第3款
    規定，應依職權宣告假執行。並依同法第392條第2項規定，
    依職權宣告被告如預供相當之擔保，得免為假執行。 　
八、本件事證已臻明確，兩造其餘攻擊防禦方法及所舉證據，經
    審酌結果，核與本件判決結論均無影響，爰不一一論述，附
    此敘明。
九、訴訟費用負擔之依據：民事訴訟法第79條。本院依兩造之勝
    敗比例酌定訴訟費用負擔，爰判決如主文第4項所示。
中    華    民    國   110    年    5    月     31    日
                  臺灣彰化地方法院員林簡易庭
                          法  官  楊鑫忠
以上正本係照原本作成。
如對本判決不服提起上訴，應於送達後20日內，向本院提出上訴
狀並表明上訴理由(須按對造人數附繕本) 。
中    華    民    國   110    年    5    月     31    日
　　　　　　　　　　　　　書記官  張清秀